【裁判字號】    92,簡上,43
【裁判日期】    920930
【裁判案由】    傷害
【裁判全文】
臺灣基隆地方法院刑事判決                          九十二年度簡上字第四三號
    公  訴  人  臺灣基隆地方法院檢察署檢察官
    上  訴  人
    即  被  告  甲○○
右上訴人因傷害案件，不服本院基隆簡易庭九十二年度基簡字第一九三號中華民國九
十二年三月十八日第一審刑事簡易判決（聲請案號：九十二年度偵字第三０三號），
提起上訴，本院管轄之第二審合議庭判決如左：
    主  文
上訴駁回。
    事實及理由
一、本案經審理結果，認第一審判決以被告甲○○所為係犯刑法第二百七十七條第一
    項之傷害罪，處拘役三十五日，如易科罰金以三百元折算一日，其認事用法及量
    刑均無不當，應予維持，並引用第一審判決書及檢察官聲請簡易判決處刑書記載
    之事實、證據及理由。
二、被告上訴意旨略以：被告甲○○坦承有打告訴人一巴掌，至於告訴人其餘所受之
    傷害，係先前車禍造成，與伊無關，原審判決不當，請將原判決撤銷，更為適當
    合法之判決等語。
三、經查，被告甲○○於民國（下同）九十一年十二月三十日下午二時許，在基隆市
    ○○路五十一號內，因細故而與乙○○發生爭執，以手打告訴人之臉，又用腳踹
    告訴人，致告訴人受有臉部、左大腿及右肩挫傷等傷害之事實，業據告訴人乙○
    ○於歷次偵審時指訴綦詳，並經證人丙○○證述明確（詳偵查卷第二十六頁背面
    、本院九十二年六月二十四日訊問筆錄），復有診斷書在卷可參，雖被告僅坦承
    毆打告訴人臉部，對於告訴人所受左大腿及右肩挫傷否認係伊造成，辯稱：告訴
    人前開傷勢係伊先前車禍造成，非遭伊毆打云云，惟查，經本院向行政院衛生署
    基隆醫院函查結果認為：「主訴為右肩及左大腿疼痛，但無肉眼可見之外傷，給
    予照Ｘ光以判定是否骨折，結果並無異常。」，再經本院向財團法人長庚紀念醫
    院基隆分院函查告訴人車禍情形，亦稱：「病患乙○○曾於八十三年八月十二日
    因車禍至本院急診就醫住院治療，主要受傷為左橈尺骨骨折，而造成原因依病患
    主訴為車禍造成，另當時病人於八十三年八月十二日住院至八十三年八月十五日
    尚未治療時，違反醫囑即自行離院，之後未再回本院療，故無法得知其目前恢復
    情形。」，有行政院衛生署基隆醫院九十二年七月三日九二基醫病字第０九二０
    ００四七八三號函及財團法人長庚紀念醫院基隆分院九十二年八月十一日（九二
    ）長庚院基字第二二０八號函在卷可稽，可見告訴人於八十三年八月十二日因車
    禍係造成左橈骨尺骨折，與本件右肩及左大腿挫傷位置及受傷情形均不同本件傷
    害，顯非該次車禍所造成，被告所辯，不足採信。被告有傷害之犯行至明。從而
    ，原審判決衡酌被告犯罪動機、目的、手段等一切情狀，處被告拘役三十五日，
    如易科罰金以三百元折算一日，其認事用法並無違誤，應予維持，被告上訴指稱
    原審判決不當，為無理由，應予駁回。
四、末按被告經合法傳喚，無正當理由不到庭者，得不待其陳述，逕行判決，刑事訴
    訟法第三百七十一條定有明文。查被告經合法傳喚，無正當理由未於審判期日到
    庭，有傳票送達證書在卷可查，爰依上開條文規定，不待其陳述逕行判決如主文
    所示，附此敘明。
據上論斷，應依刑事訴訟法第四百五十五條之一第一項、第三項、第三百六十八條、
第三百七十一條、第三百七十三條，判決如主文。
本案經檢察官張介欽到庭執行職務
中     華     民     國      九十二   年    九    月      三十      日
                                  臺灣基隆地方法院刑事第三庭
                                      審判長法  官 林火炎
                                            法  官 王福康
                                            法  官 齊  潔
右正本證明與原本無異。
不得上訴。
                                            書記官 莊國南
中     華     民     國      九十二   年    十    月      三       日


司法院資訊處製作；財團法人民間司法改革基金會備份。
